# 政府补助的长期资产

提问人：古今之语 691213 时间：2019-11-12 06:30:23
与资产相关的长期资产，企业按照总额法确认的，资产提前报废或处置，尚未结转的递延收益一次性转入资产处置当期的损益，是记在营业外收入，还是存在其他合适的会计科目？

回答人：chenyiwei
根据政府补助准则应用指南中的【例 4 】，当涉及补助的资产提前报废时，应将尚未摊销完毕的递延收益一并转入 “固定资产清理”，后续处置完成后一并转入营业外收支。
如果是提前处置，且无需归还已收到的补助款的，也按相同原则处理，将尚未摊销完毕的递延收益余额转入资产处置损益。